# 股权比例变动时合并报表处理

提问人：xiele0 时间：2017-06-12 10:23:44
股权比例变动时应按照如下方式计算应调整的资本公积 应调整资本公积的金额＝（增资后子公司权益增资后持股比例－增资前子公司权益增资前股权比例）－本次本公司增资额。 其中：增资后子公司权益＝增资实施日（但在增资前）的子公司权益＋本次各方股东增资额合计。
如果子公司本身就需要编制合并报表，存在少数股东权益，那么在计算资本公积时“子公司权益”是指子公司报表中的股东权益合计还是归属于母公司的股东权益？

回答人：chenyiwei
按照子公司合并报表中的“归属于母公司股东的权益”的口径计算。当然，各项可辨认净资产的计量基础应当是母公司合并报表层面的账面价值，而不是子公司自身合并报表层面的账面价值（当子公司系通过非同一控制下合并被纳入最终控制方的合并报表范围时，这两个层面的账面价值就会有差异，须注意）。

提问人：闹中区取静 时间：2017-06-12 20:18:12
陈老师，一般我直接在负债表设置公式直接根据权益合计或者二级合并归属于母公司净资产计算出少数股东权益，可以吗。

回答人：chenyiwei
也可以。保证最终合并结果正确即可，至于过程，则看个人习惯。